臺灣臺南地方法院刑事判決　　　　　　　 96年度易字第982號
公　訴　人　臺灣臺南地方法院檢察署檢察官
被　　　告　丙○○
上列被告因竊盜案件，經檢察官提起公訴（九十六年度偵字第一
０四八二號），被告於本院準備程序時，為有罪之陳述，經本院
裁定以簡式審判程序審理，並判決如下：
    主  文
丙○○共同攜帶兇器竊盜未遂，處有期徒刑參月，扣案Ｔ字型扳
手壹支沒收之；又共同攜帶兇器竊盜，處有期徒刑捌月，扣案Ｔ
字型扳手壹支沒收之；又共同攜帶兇器竊盜，處有期徒刑肆月，
扣案Ｔ字型扳手壹支沒收之；又共同攜帶兇器竊盜，處有期徒刑
肆月，扣案Ｔ字型扳手壹支沒收之，應執行有期徒刑壹年，扣案
Ｔ字型扳手壹支沒收之。
    事  實
一、丙○○因需款孔急，竟與綽號「紅龜」之真實姓名年籍不詳
    之成年男子，共同基於意圖為自己不法所有之竊盜故意聯絡
    ，於附表所示時地，攜帶為其所有，通體金屬製，前端鋒利
    ，一端長約二十八公分，另一端長約十二公分，客觀上對人
    之生命、身體構成威脅，足資為兇器之Ｔ字型扳手一支，並
    持以毀損附表所示被害人停放於該處之車輛之車窗玻璃（毀
    損部分均未據告訴）後，開啟車門進入，並竊取如附表所示
    被害人置於車內之零錢、信用卡證件等物（除附表編號一、
    三未竊得財物而未遂外，其餘所竊得財物，皆詳見附表所示
    ），得手後均據為己有。嗣因台南縣警察局歸仁分局員警於
    九十六年七月八日循線至丙○○位於臺南市○○街七六號住
    處查獲丙○○所為附表編號二、三所示竊盜犯行，並當場扣
    得丙○○所有，且供其犯罪所用之前開Ｔ字型扳手一支。丙
    ○○並於同日在台南縣警察局歸仁分局應訊時，於具有偵查
    犯罪職權之司法警察尚不知何人為附表編號一、四、五所示
    竊盜行為前，即向緝獲之警員陳瑛琪自首犯有附表編號一、
    四、五所示竊盜行為，並表示接受裁判之意而為自首。
二、案經台南縣警察局歸仁分局報告臺灣臺南地方法院檢察署檢
    察官偵查起訴。
    理  由
一、上揭犯罪事實業據被告丙○○於本院審理時供承不諱，核與
    被害人乙○○、己○○、甲○○、丁○○、宋安安於警詢中
    證述失竊情節相符，並有被告持以竊盜所用之Ｔ字型扳手一
    扣案可參，另有扣押書、監視錄影翻拍照片各件在卷可稽，
    被告於本院審理中之自白與事實相符，應堪採信。被告共同
    攜帶兇器竊盜及共同攜帶兇器竊盜未遂等犯行明確，均堪認
    定，應依法論科。
二、查被告持以竊盜之Ｔ字型扳手一支，通體金屬製，前端鋒利
    ，一端長約二十八公分，另一端長約十二公分等情，業經本
    院審理時當庭勘驗屬實（參見本院卷第三三頁），是依該Ｔ
    字型扳手之型式、材質，客觀上足以對人之生命、身體構成
    威脅，已屬兇器，故核被告所為附表編號一、三所示兩次竊
    盜行為均屬犯刑法第三百二十一條第二項、第一項之攜帶兇
    器竊盜未遂罪；所為附表編號二、四、五所示三次竊盜行為
    均屬犯刑法第三百二十一條第一項之攜帶兇器竊盜罪。被告
    與綽號「「紅龜」之真實姓名年籍不詳之成年男子間，具有
    犯意聯絡及行為分擔，俱為共同正犯。另被告所為附表編號
    二與三之竊盜犯行，均於同一地點所竊，而竊盜時間甚短，
    是被告所為前開二次竊盜犯行，於時間、地點等因素之差距
    上難以分開，獨立性極為薄弱，應視為數個竊盜舉動之接續
    施行，屬接續犯，應為實質上一罪，是上開附表編號二至三
    所示之竊盜行為，僅論以一共同攜帶兇器竊盜既遂罪。又被
    告已著手於附表編號一、三所示竊盜行為之實施，然尚未得
    手，為未遂，爰均依刑法第二十六條前段之規定，減輕其刑
    。又被告於具有偵查犯罪職權之司法警察尚不知何人為附表
    編號一、四、五所示竊盜犯行前，即向證人即承辦警員陳瑛
    琪告知，並表示接受裁判之意等情，業據證人陳瑛琪於本院
    審理時到庭證述屬實（參見本院卷第三貳頁），是被告就該
    三次竊盜犯行，應屬自首，爰依刑法第六十二條前段之規定
    ，減輕其刑，並就附表編號一所示竊盜未遂犯行部分，遞減
    輕其刑。另被告所為附表編號一、二（與附表編號三為一罪
    ）、四、五所示四次竊盜犯行間，犯意各別、行為互異，應
    予分論併罰。爰審酌被告犯罪動機、手段、目的、所得財物
    非多、恣意竊取他人車內財物，惡性非輕，惟考量被告前無
    犯罪紀錄、犯罪後始終坦承犯行，並自首三次竊盜犯行之犯
    罪後態度等一切情狀，分別量處如主文所之刑，並定應執行
    刑，以資懲儆。又起訴意旨雖以被告多次竊取財物，侵害他
    人財產法益非輕，聲請量處有期徒刑二年之刑責，惟本院審
    酌前開事項，認分別量處如主文所示之刑，並定應執行刑，
    應可達警惕被告，促其不致再犯之效，附此敘明。另扣案Ｔ
    字型扳手一支，係被告所有，且供其犯罪所用之物，爰依刑
    法第三十八條第一項第二款之規定沒收之。又被告為警查獲
    時，一併扣得而無人認領之行動電話手機一支，並無證據足
    認與本案有關，自無併予宣告沒收之必要，附此敘明。
據上論斷，應依刑事訴訟法第二百九十九條第一項前段，刑法第
二十八條、第三百二十一條第一項第三款、第二項、第六十二條
前段、第五十一條第五款、第三十八條第一項第二款，判決如主
文。
本案經檢察官戊○○到庭執行職務
中　　華　　民　　國　　96　　年　　8 　　月　　22　　日
                            刑事第九庭
                                法  官  卓穎毓
以上正本證明與原本無異。
如不服本判決應於收受本判決後10日內向本院提出上訴書狀，並
應敘述具體理由。如未敘述上訴理由者，應於上訴期間屆滿後20
日內向本院補提理由書狀（均須按他造當事人之人數附繕本）「
切勿逕送上級法院」。
　　　　　　　　　　　　　　　　書記官  秦建華
中　　華　　民　　國　　96　　年　　8 　　月　　22　　日
附表：
┌─┬────┬──────┬──────────────┬───┬───┐
│編│時   間 │地       點 │行  為  手  段  與  所  得  │被害人│備 註 │
│號│        │            │                            │      │(刑責)│
├─┼────┼──────┼──────────────┼───┼───┤
│1 │96年6月 │臺南縣仁德鄉│由綽號「紅龜」之成年男子持客│乙○○│處有期│
│  │中旬某日│保華路68巷口│觀上可作為兇器使用之T字型扳 │      │徒刑三│
│  │        │            │手，敲破501—EP號營業小客車 │      │月    │
│  │        │            │車窗（毀損部分未提告訴），洪│      │      │
│  │        │            │志龍則在旁把風，著手竊取該車│      │      │
│  │        │            │內之物，惟因車內並無財物致未│      │      │
│  │        │            │得逞。                      │      │      │
├─┼────┼──────┼──────────────┼───┼───┤
│2 │96年6月 │臺南縣仁德鄉│由綽號「紅龜」之成年男子持客│己○○│與附表│
│  │22日上午│保華路129巷 │觀上可作為兇器使用之T字型扳 │      │編號三│
│  │1時許   │口          │手，敲破5W—6995號自小客車車│      │接續為│
│  │        │            │窗（毀損部分未提告訴），洪志│      │之，僅│
│  │        │            │龍則在旁把風，竊取該車內手提│      │為一罪│
│  │        │            │包1只（內有身分證、駕照、健 │      │，並處│
│  │        │            │保卡、提款卡、信用卡、現金卡│      │有期徒│
│  │        │            │等）得手。                  │      │刑八月│
├─┼────┼──────┼──────────────┼───┼───┤
│3 │96年6月 │臺南縣仁德鄉│由綽號「紅龜」之成年男子持客│甲○○│與附表│
│  │22日上午│保華路129巷 │觀上可作為兇器使用之T字型扳 │      │編號二│
│  │1時許   │口          │手，敲破8R—8232號自小客車車│      │接續為│
│  │        │            │窗（毀損部分未提告訴），洪志│      │之，僅│
│  │        │            │龍則在旁把風，著手竊取該車內│      │為一罪│
│  │        │            │之物，惟因車內並無財物致未得│      │，並處│
│  │        │            │逞。                        │      │有期徒│
│  │        │            │                            │      │刑八月│
├─┼────┼──────┼──────────────┼───┼───┤
│4 │96年6月 │臺南市○○路│由綽號「紅龜」之成年男子持客│丁○○│處有期│
│  │29日上午│1段109號前  │觀上可作為兇器使用之T字型扳 │      │徒刑四│
│  │0時10分 │            │手，敲破0607—GH號自小客車車│      │月    │
│  │許      │            │窗，及破壞門框飾板（毀損部分│      │      │
│  │        │            │未提告訴），丙○○則在旁把風│      │      │
│  │        │            │，竊取該車內現金新臺幣（下同│      │      │
│  │        │            │）100元得手。               │      │      │
├─┼────┼──────┼──────────────┼───┼───┤
│5 │96年6月 │臺南縣仁德鄉│由綽號「紅龜」之成年男子持客│宋安安│處有期│
│  │下旬某日│仁愛村485號 │觀上可作為兇器使用之T字型扳 │      │徒刑四│
│  │上午    │前          │手，敲破PN—669號營業小客車 │      │月    │
│  │        │            │車窗（毀損部分未提告訴），洪│      │      │
│  │        │            │志龍則在旁把風，竊取該車內現│      │      │
│  │        │            │金400餘元得逞。             │      │      │
└─┴────┴──────┴──────────────┴───┴───┘
附錄法條：
中華民國刑法第321條
（加重竊盜罪）
犯竊盜罪而有左列情形之一者，處 6 月以上、 5 年以下有期徒刑：
一  於夜間侵入住宅或有人居住之建築物、船艦或隱匿其內而犯之者。
二  毀越門扇、牆垣或其他安全設備而犯之者。
三  攜帶兇器而犯之者。
四  結夥三人以上而犯之者。
五  乘火災、水災或其他災害之際而犯之者。
六  在車站或埠頭而犯之者。
前項之未遂犯罰之。
